【裁判字號】    99,審交簡上,1
【裁判日期】    990203
【裁判案由】    過失傷害
【裁判全文】
臺灣士林地方法院刑事判決           99年度審交簡上字第1號
上  訴  人
即  被  告  乙○○
上列上訴人即被告因業務過失傷害案件，不服本院士林簡易庭於
中華民國98年11月30日所為98年度士交簡字第1210號第一審刑事
簡易判決（聲請簡易判決處刑案號：臺灣士林地方法院檢察署98
年度調偵字第517 號），提起上訴，本院管轄第二審之合議庭判
決如下：
    主  文
上訴駁回。
乙○○緩刑貳年。
    事實及理由
一、本案經本院審理結果，認第一審判決被告犯刑法第284 條第
    1 項前段過失傷害罪，量處有期徒刑4 月，並諭知如易科罰
    金以新臺幣（下同）1,000 元折算1 日，其認事、用法及量
    刑均無不當，應予維持，引用第一審判決書記載之犯罪事實
    、證據及理由（如附件判決書，檢察官聲請簡易判決處刑案
    號應予更正為98年度調偵字第517 號）。
二、被告上訴意旨略以：(一)原審漏未審酌刑法第57條所列各款情
    事即遽為判決，未慮及被告經濟狀況，有理由不備及量刑失
    衡等重大違誤。(二)被告犯後即自首犯行，態度良好，且如受
    刑之執行，家庭生活將陷於困頓，請求給予緩刑之自新機會
    等語。
三、經查：按量刑之輕重，係事實審法院得依職權自由裁量之事
    項，茍已斟酌刑法第57條各款所列情狀而未逾越法定刑度，
    則不得遽指為違法；又刑罰之量定屬法院自由裁量之職權行
    使，但仍應審酌刑法第57條所列各款事由及一切情狀，為酌
    量輕重之標準，並非漫無限制，在同一犯罪事實與情節，如
    別無其他加重或減輕之原因，下級法院量定之刑，亦無過重
    或失輕之不當情形，則上級法院對於下級法院之職權行使，
    原則上應予尊重（最高法院72年度台上字第6696號判例、85
    年度台上字第2446號判決意旨參照）。由上可知，法律固賦
    予法官自由裁量權，但此項裁量權之行使，並非得以任意或
    自由為之，仍應受一般法律原則之拘束，必須符合法律授權
    之目的，並受法律秩序之理念、法律感情及慣例所規範，法
    官量刑權雖係受法律拘束之裁量原則，但其內涵仍將因各法
    官之理念、價值觀、法學教育背景之不同而異，是以自由裁
    量之界限仍難有客觀之解答，端賴法官於個案審判時，依個
    案事由加以審酌，若無裁量濫用情事，即難謂有不當之處。
    經核原審以被告罪證明確，援引刑事訴訟法第449 條第1 項
    前段、第3 項、第454 條第2 項，刑法第284 條第2 項前段
    、第62條前段、第41條第1 項前段，刑法施行法第1 條之1
    之規定，量處有期徒刑4 月，並諭知如易科罰金以1,000 元
    折算1 日，其認事用法並無違誤，當已審酌聲請簡易判決處
    刑書所載關於告訴人所受之傷害、被告過失情節及犯後自首
    犯行之態度等一切情狀，並無積極事證足認原審有何未審酌
    刑法第57條之各款事由及一切情狀，其量刑並諭知易科罰金
    之折算標準尚屬相當，無裁量濫用情事，於法並無違誤，上
    訴人仍以上述意旨提起上訴，並無理由，應予駁回。
四、末查，被告前未曾因故意犯罪受有期徒刑以上刑之宣告，此
    有臺灣高等法院被告前案紀錄表1 份在卷可按，其犯後自首
    犯行，態度良好，並已與被害人甲○○達成和解，賠償其新
    臺幣15萬元，且於本院準備程時支付完畢，此為被害人甲○
    ○於本院準備程時陳稱無訛，並表示請法院予被告自新之機
    會，本院考量上情及被告經此偵審教訓，當知所警惕，信無
    再犯之虞，因認前開宣告之刑以暫不執行為適當，爰併宣告
    緩刑2 年，用啟自新。
據上論斷，應依刑事訴訟法第455 條之1 第1 項、第3 項、第36
8 條、第373 條，刑法第74條第1 項第1 款，判決如主文。
本案經檢察官蔡元仕到庭執行職務。
中    華    民    國    99    年    2     月    3     日
                  刑事第一庭審判長法  官  雷雯華
                                  法  官  吳祚丞
                                  法  官  王沛雷
以上正本證明與原本無異。
本件不得上訴。
                                  書記官  陳麗津
中    華    民    國    99    年    2     月    3     日
本案論罪科刑法條全文：
刑法第284條第1項
因過失傷害人者，處6 月以下有期徒刑、拘役或5 百元以下罰金
，致重傷者，處1 年以下有期徒刑、拘役或5 百元以下罰金。

司法院資訊處製作；財團法人民間司法改革基金會備份。
